最高法院刑事判決                              八十八年度台上字第一七三六號
    上  訴  人  甲○○
右上訴人因違反麻醉藥品管理條例案件，不服台灣高等法院中華民國八十七年六月二
十二日第二審更審判決（八十六年度上更(一)字第一二四四號，起訴案號：台灣新竹地
方法院檢察署八十五年度偵緝字第一四三號），提起上訴，本院判決如左：
    主  文
上訴駁回。
    理  由
按刑事訴訟法第三百七十七條規定，上訴於第三審法院，非以判決違背法令為理由，
不得為之。是提起第三審上訴，應以原判決違背法令為理由，係屬法定要件。如果上
訴理由狀並未依據卷內訴訟資料，具體指摘原判決不適用何種法則或如何適用不當，
或所指摘原判決違法情事，顯與法律規定得為第三審上訴理由之違法情形，不相適合
時，均應認其上訴為違背法律上之程式，予以駁回。本件原判決綜合調查證據之結果
，認上訴人甲○○連續犯有行為時麻醉藥品管理條例第十三條之一第二項第一款非法
販賣化學合成麻醉藥品（安非他命）之事實，因而撤銷第一審之科刑判決，改判仍論
上訴人以上開罪名，處有期徒刑伍年壹月，已詳認定犯罪事實之依據及憑以認定之
理由，並對上訴人否認犯罪之辯詞，如何不足採信，均已依據卷內資料予以指駁及說
明，從形式上觀察，原判決並無違背法令情形。上訴意旨謂：本件係警員要證人趙興
鳳誣指上訴人賣其安非他命，俾該警員便於交差，迭據證人戴咪珠、趙興鳳供證甚詳
，足見趙興鳳警訊不實在，且警員至上訴人住處，並未查獲任何違禁物品，原判決遽
以認定上訴人有非法販賣安非他命犯行，殊有違誤等語，係就原判決已詳為論斷與說
明之事項，再為事實上之爭執，殊非適法之第三審上訴理由。至證人趙興鳳、古芸玉
所為不利上訴人之證述，如何得採為上訴人犯罪之證據，原判決理由一已詳述其調查
審認及取捨之意見，既無違經驗法則及論理法則，不能任指為違法。又000－00
0000號呼叫器，確供上訴人與買受人聯絡買賣安非他命之用，原判決亦已詳述調
查審認之結果，上訴意旨再事爭論，亦非適法。而本件事證已臻明確，原審未再傳訊
證人陳健明、古芸玉、王竹偉及黃正敏等人為無益之調查，不能指為調查未盡。此外
，上訴人徒憑己意，對原審職權之適法行使及原判決理由已詳為論斷之事項，任意爭
辯，顯與法定上訴第三審之形式要件不符，其上訴違背法律上之程式，應予駁回。本
院為法律審，上訴人提出班諾通信企業社維修單影本一份，無從調查審酌。
據上論結，應依刑事訴訟法第三百九十五條前段，判決如主文。
中      華      民      國    八十八    年      四      月      八      日
                              最高法院刑事第七庭
                                  審判長法官  謝  家  鶴
                                        法官  洪  文  章
                                        法官  花  滿  堂
                                        法官  陳  世  淙
                                        法官  洪  佳  濱
      右正本證明與原本無異
                                              書  記  官
中      華      民      國    八十八    年      四      月     十六     日
